【裁判字號】    98,簡上,351
【裁判日期】    980521
【裁判案由】    違反著作權法
【裁判全文】
臺灣桃園地方法院刑事判決             98年度簡上字第351號
上  訴  人
即  被  告  乙○○
            甲○○
上列上訴人即被告等因違反著作權法案件，不服本院於民國98年
2月23 日所為之97年度桃簡字第847 號第一審刑事簡易判決（原
檢察官聲請簡易判決處刑案號：96年度偵字第26341 號），提起
上訴，本院管轄第二審合議庭判決如下：
    主  文
上訴駁回。
乙○○、甲○○均緩刑年。
    理  由
一、本案經本院合議庭審理結果，認原審簡易判決以上訴人即被
    告乙○○、甲○○均係犯著作權法第91條第3 項之意圖銷售
    ，擅自以重製於光碟之方法，侵害他人之著作財產權罪，各
    判處有期徒刑6 月，並諭知易科罰金折算之標準為以新台幣
    （下同）1,000 元折算1 日，且就扣案「霹靂皇龍紀」重製
    盜版影音光碟（DVD）28 片、「霹靂開疆紀」重製盜版影音
    光碟（DVD）12 片、燒錄機1 台均宣告沒收，認事用法及量
    刑均無不當，應予維持，並引用原審簡易判決書記載之事實
    、證據及理由（如附件），而證據及理由部分並補充「犯罪
    事實業據上訴人即被告乙○○、甲○○於本院審理中均坦承
    不諱」。
二、上訴人即被告乙○○、甲○○上訴意旨均略以：已與告訴人
    達成和解，請求給予緩刑之宣告等語。
三、按法官於有罪判決如何量處罪刑，甚或是否宣告緩刑，均為
    實體法賦予審理法官裁量之刑罰權事項，法官行使此項裁量
    權，自得依據個案情節，參酌刑法第57條所定各款犯罪情狀
    之規定，於法定刑度內量處被告罪刑；除有逾越該罪法定刑
    或法定要件，或未能符合法規範體系及目的，或未遵守一般
    經驗及論理法則，或顯然逾越裁量，或濫用裁量等違法情事
    之外，自不得任意指摘其量刑違法，最高法院80年台非字第
    473 號、75年台上字第7033號、72年台上字第6696號、72年
    台上字第3647號等判例可資參照。準此，法官量刑，如非有
    上揭明顯違法之情事，自不得擅加指摘其違法或不當。本件
    業經本院合議庭審理結果，既認無上揭所指明顯違法之情事
    ，從而上訴人請求從輕量刑，提起上訴，並無可採，其上訴
    為無理由，應予駁回。
四、又上訴人即被告乙○○、甲○○未曾受有期徒刑以上刑之宣
    告，此有台灣高等法院被告全國前案紀錄表2 份在卷可按，
    爰審酌被告2 人於本院審理已與告訴人達成和解，告訴人並
    具狀陳報不予追究其刑責，有陳報狀及和解書各1 份在卷可
    稽，是其等經此偵、審教訓後，當知所警惕，本院認尚無逕
    對被告2 人施以短期自由刑之必要，自可先賦予其等非在監
    之適當社會處遇，以期其等能有效回歸社會，故原審對被告
    2 人宣告之刑，以暫不執行為適當，爰均另諭知緩刑3 年，
    以啟自新。
據上論斷，應依刑事訴訟法第455 條之1 第1 項、第3 項、第36
8 條、第364 條、第373 條，刑法第74條第1 項第1 款，判決如
主文。
本案經檢察官陳仁傑到庭執行職務。
中    華    民    國    98    年    5     月    21    日
                  刑事第一庭審判長法  官  曾淑華
                                  法  官  顧正德
                                  法  官  鄭吉雄
以上正本證明與原本無異。
不得上訴。
                                  書記官  劉宗源
中    華    民    國    98    年    5     月    21    日


司法院資訊處製作；財團法人民間司法改革基金會備份。
